臺灣桃園地方法院刑事判決　　　　　　　　　　　　 九十一年度訴字第九一八號
　　公　訴　人　臺灣桃園地方法院檢察署檢察官
　　被　　　告　甲○○
右列被告因偽造文書等案件，經檢察官提起公訴（九十一年度偵字第七０八九號），
本院判決如左：
    主  文
甲○○連續行使偽造私文書，足以生損害於他人，處有期徒刑參月，如易科罰金以參
佰元折算壹日。
附表編號一、二所示特約商店存根聯上偽造之「乙○○」署押各壹枚，附表編號三所
示中國信託商業銀行股份有限公司存查聯上偽造之「乙○○」署押壹枚，及聯合信用
卡處理中心00000000000號持卡人存根聯壹張均沒收。
    事  實
一、甲○○前民國八十二年間因違反麻醉藥品管理條例案件，經臺灣臺北地方法院判
    處有期徒刑五月，如易科罰金以三十元折算一日，緩刑二年確定，又因竊盜案件
    ，經臺灣臺北地方法院判處有期徒刑七月確定，前開緩刑並經臺灣臺北地方法院
    裁定宣告撤銷，上開徒刑於八十四年一月九日執行完畢，嗣於八十三年間又因恐
    嚇案件經臺灣台南地方法院判處有期徒刑四月，提起上訴後，由臺灣高等法院臺
    南分院撤銷改判為有期徒刑八月確定，並於八十四年七月二十七日因羈押期滿執
    行完畢（均不構成累犯），猶不知悔改，竟意圖為自己不法之所有及行使偽造私
    文書之概括犯意，連續三次於附表所示之時間，在桃園縣八德市○○路九六一巷
    卅二弄十衖一號住處，竊取其父親乙○○所有之遠東商業銀行信用卡一張（卡號
    0000000000000000號；竊盜部分未據告訴），連續三次於附表
    所示之時間至附表所示地點之特約商店，佯以該信用卡之領用人自居，以附表所
    示之方法、金額，簽帳刷卡消費，購買金飾，並偽簽「乙○○」之署押後，偽造
    「乙○○」名義確認消費金額之簽帳單私文書（一式二聯）後，再持該偽造之信
    用卡簽帳單向附表所示之各該商店行使，由店員收執核對，以表示乙○○同意依
    據信用卡持卡人合約條件，按簽帳單之金額付款，購買如附表所示之物，足以生
    損害於乙○○本人利益、如附表所示之特約商店及發卡銀行確認持卡人身分之正
    確性，致使如附表所示商店之營業員陷於錯誤，誤以為甲○○係信用卡領用人，
    允予簽帳消費而交付其所購之物，總計詐得新臺幣（下同）十三萬元之財物，嗣
    於九十一年四月七日晚上六時二十分許，甲○○復意圖為自己不法之利益及承前
    開行使偽造私文書之犯意，持上開信用卡在桃園縣桃園市鎮○街四十二號「怡園
    賓館」消費一千九百六十元後，以前揭方式偽造「乙○○」之署押後，用該偽造
    「乙○○」署押之簽帳單，持向該賓館之店員行使，為該賓館之店員察覺有異，
    而報警查獲，始未得逞。
二、案經桃園縣警察局桃園分局報請臺灣桃園地方法院檢察署檢察官偵查起訴。
    理  由
一、右揭事實，業據被告甲○○於警訊及偵、審中坦承不諱，核與被害人即被告父親
    乙○○於警詢及本院審理時指述情節相符，並有贓物認領保管單、上開信用卡影
    本、遠東國際商業銀行股份有限公司陳報狀暨所附九十一年三、四月份消費紀錄
    表、中國信託商業銀行股份有限公司（下稱中國信託銀行）陳報狀暨所附簽帳單
    三紙、怡園賓館簽帳單一紙在卷可資佐證，足徵被告之自白與事實相符，本件事
    證明確，被告犯行洵堪認定，應依法論科。
二、按信用卡簽帳單係以文字為一定之意思表示，持信用卡刷卡消費時，在簽帳單上
    簽署姓名，除表示已收受特約商店所交付之交易標的物或消費標的，並確認該筆
    消費之憑證，具有表示法律上權利義務關係之證明，故簽帳單性質上除與收據相
    同外，並且為信用卡發卡銀行依據此向簽帳人收款之憑證，為文書之一種，並為
    私人製作之文書，核被告甲○○持乙○○所有之上開信用卡至特約商店佯以其為
    持卡人，而偽簽「乙○○」之署押偽造簽帳單，並持交特約商店，使特約商店陷
    於錯誤，而接受其消費並交付財物之行為，係犯刑法第二百十六條、第二百十條
    之行使偽造私文書罪及同法第三百三十九條第一項之詐欺取財罪。另被告於九十
    一年四月七日晚上九時三十分許，以上開信用卡向「怡園賓館」之店員刷卡簽帳
    ，已著手詐欺行為之實施，惟經該店拒絕其交易，而未生得利之結果，其犯罪尚
    屬未遂，核其此部分之行為，係犯刑法第二百十六條、第二百十條之行使偽造私
    文書罪及同法第三百三十九條第三項、第二項之詐欺得利未遂罪。又被告偽造署
    押為偽造私文書之部分行為，偽造私文書後進而行使，偽造之低度行為為行使之
    高度行為所吸收，均不另論罪。被告所為詐欺得利係未遂犯，爰依刑法第二十六
    條前段規定減輕其刑。被告先後多次行使偽造私文書及詐欺取財既遂之犯行，時
    間緊接，各觸犯構成要件相同之罪名，顯係基於概括犯意反覆為之，為連續犯，
    均應依刑法第五十六條之規定各以行使偽造私文書、詐欺取財既遂一罪論，並均
    依法加重其刑。被告所犯連續行使偽造私文書罪之目的分別在於連續詐欺取財及
    詐欺得利，依刑法第五十五條牽連犯之規定，應均從較重之連續行使偽造私文書
    罪處斷。爰審酌被告前有違反麻醉藥品管理條例、竊盜、恐嚇等多次前科記錄（
    有臺灣高等法院被告全國前案紀錄表在卷可憑）、素行不良、犯罪之動機、目的
    、手段、生活狀況、智識程度、與被害人係父子關係，竟未經同意擅自竊取信用
    卡並偽造署押、偽造私文書復持以行使，對被害人所生之損害非輕、被害人乙○
    ○當庭表示原諒被告，並已清償盜刷款項（有遠東商業銀行股份有限公司刑事陳
    報狀在卷可佐）及犯罪後坦承犯行等一切情狀，量處如主文所示之刑，並諭知易
    科罰金之折算標準。
三、如附表編號一、二所示信用卡簽帳單私文書特約商店存根聯上偽造之「乙○○」
    署押共二枚，附表編號三所示中國信託銀行存查聯上偽造之「乙○○」署押一枚
    ，均應依刑法第二百十九條之規定宣告沒收。至附表編號一、二所示簽帳單之特
    約商店存根聯已交付特約商店，附表編號三所示中國信託銀行存查聯已交付該公
    司，有中國信託銀行之陳報狀在卷可憑，均非屬被告所有，自不得宣告沒收。另
    附表編號一至三刷卡人留存之信用卡簽帳單顧客存根聯，被告已於消費後予以丟
    棄，業據被告陳明在卷，衡情可信，該簽帳單及其上之署押則不予宣告沒收，至
    扣案之聯合信用卡處理中心00000000000號持卡人存根聯一張已交付
    被告收執，為被告所有，且係被告行使偽造私文書及詐欺得利未遂所得之物，應
    依刑法第三十八條第一項第三款宣告沒收，其上偽造之「乙○○」署押自無庸重
    複諭知沒收，附此敘明。
據上論斷，應依刑事訴訟法第二百九十九條第一項前段，刑法第五十六條、第二百十
六條、第二百十條、第三百三十九條第一項、第二十六條、第五十五條、第四十一條
第一項前段、第三十八條第一項第三款、第二百十九條，罰金罰鍰提高標準條例第一
條前段、第二條，判決如主文。
本案經檢察官崔秉君到庭執行職務。
中      華      民      國    九十一    年     十一     月      十九    日
                                   臺灣桃園地方法院刑事第二庭
                                       審判長法  官   徐培元
                                             法  官   張震武
                                             法  官   許乃文
右正本證明與原本無異。
如不服本判決，應於判決送達後十日內向本院提出上訴狀( 應附繕本 )，上訴於
臺灣高等法院。
                                             書記官   王曉雁
中        華        民        國   九十一   年   十一   月    二十一    日
附本件論罪科刑法條：
中華民國刑法第二百一十六條
 (行使偽造變造或登載不實之文書罪)
行使第二百十條至第二百十五條之文書者，依偽造、變造文書或登載不實
事項或使登載不實事項之規定處斷。
刑法第二百十六條、第二百十條、第三百三十九條。
中華民國刑法第二百一十條
 (偽造變造私文書罪)
偽造、變造私文書，足以生損害於公眾或他人者，處五年以下有期徒刑。
中華民國刑法第三百三十九條
 (普通詐欺罪)
意圖為自己或第三人不法之所有，以詐術使人將本人或第三人之物交付者
，處五年以下有期徒刑、拘役或科或併科一千元以下罰金。
以前項方法得財產上不法之利益或使第三人得之者，亦同。
前二項之未遂犯罰之。
附表：
┌─┬────┬────────┬─────┬────┬─────────
│編│竊取信用│ 刷卡時間及地點 │刷卡金額  │詐得財物│行為模式及偽簽署押
│號│卡之時間│            │（新臺幣）│        │
│  │        │                │          │        │
├─┼────┼────────┼─────┼────┼─────────
│一│九十一年│九十一年三月八日│三萬元    │金飾    │以複寫方式同時在簽
│  │三月八日│在桃園縣桃園市中│          │        │帳單顧客存根聯、商
│  │下午四、│正路一六五號「天│          │        │店存根聯上，偽造魏
│  │五時許  │昌行銀樓」      │          │        │煥榮之署押，一次完
│  │        │                │          │        │成兩聯（顧客存根聯
│  │        │                │          │        │被告已於消費後丟棄
│  │        │                │          │        │，商店留存一聯）
│  │        │                │          │        │
├─┼────┼────────┼─────┼────┼─────────
│二│九十一年│九十一年三月三十│二萬元    │金飾    │同右
│  │三月三十│日十三時二十九分│          │        │
│  │日某時  │許在桃園縣桃園市│          │        │
│  │        │中正路一六三號「│          │        │
│  │        │鈺麗珠寶行」    │          │        │
│  │        │                │          │        │
│  │        │                │          │        │
├─┼────┼────────┼─────┼────┼─────────
│三│九十一年│九十一年四月七日│八萬元    │金飾    │以複寫方式同時在簽
│  │四月七日│在桃園縣桃園市中│          │        │帳單上，顧客存根聯
│  │下午四、│正路一六三號「鈺│          │        │及商店存根聯上，偽
│  │五時許  │麗珠寶行」      │          │        │簽乙○○署押，一次
│  │        │                │          │        │完成兩聯（顧客存根
│  │        │                │          │        │聯被告於消費後已丟
│  │        │                │          │        │棄，中國信託商業銀
│  │        │                │          │        │行股份有限公司留存
│  │        │                │          │        │一聯）
└─┴────┴────────┴─────┴────┴─────────
